---
title: "Lista 4: Teoria de Vis"
author: "Insira seu nome aqui"
date: "05/05/2020"
output: html_document
---

```{r setup, include=FALSE}
knitr::opts_chunk$set(echo = TRUE)
library(tidyverse)
```

# Problema 1: The Economist

Crie o último gráfico do link https://tutorials.iq.harvard.edu/R/Rgraphics/Rgraphics.html. Este é um gráfico que apresenta uma relação entre o IDH x IPC entre diversos países.

**Resposta:**

```{r}

```

# Problema 2: Minard

Reproduza o gráfico de Minard que representa a jornada do lider político Napoleão ao levar seu exército para a Campanha Russa. O tutorial se encontra em https://www.andrewheiss.com/blog/2017/08/10/exploring-minards-1812-plot-with-ggplot2/.

**Resposta:**

```{r}

```


# Problema 3: Gapminder

Faça a animação presente em https://towardsdatascience.com/how-to-build-animated-charts-like-hans-rosling-doing-it-all-in-r-570efc6ba382 seguindo os passos lá descritos.

**Resposta:**

```{r}

```

# Problema 4: Atirei o pau no gráfico

Assista o vídeo https://www.youtube.com/watch?v=CJkzf4IZRuk em que o autor realiza um gráfico em Excel. Seguindo os mesmos passos, faça esse gráfico em R.

**Resposta:**

```{r}

```

